臺北高等行政法院裁定
111年度救字第85號
聲  請  人  謝清彥          現於法務部矯正署綠島監獄執行
                            中
上列聲請人對臺灣新北地方法院中華民國111年1月18日111年度
救字第1號行政訴訟裁定提起抗告（本院111年度抗字第13號），
並聲請訴訟救助，就訴訟救助部分，本院裁定如下：
    主  文
聲請駁回。
聲請訴訟費用由聲請人負擔。
　　理  由
一、按「當事人無資力支出訴訟費用者，行政法院應依聲請，以
    裁定准予訴訟救助。但顯無勝訴之望者，不在此限。」「聲
    請人無資力支出訴訟費用之事由應釋明之。」「前項釋明，
    得由受訴行政法院管轄區域內有資力之人出具保證書代之。
    」行政訴訟法第101條、第102條第2項、第3項分別定有明文
    。又「行政訴訟法第101條所謂無資力，係指窘於生活，且
    缺乏經濟上之信用者而言。」（最高行政法院民國97年裁聲
    字第18號判例意旨參照）當事人無資力支出訴訟費用而聲請
    訴訟救助者，關於無資力支出訴訟費用之事由，應提出可使
    行政法院信其主張為真實且能即時調查之證據以釋明之，此
    觀行政訴訟法第102條第2項及第176條準用民事訴訟法第284
    條之規定自明。次按法院調查聲請人是否無資力支出訴訟費
    用，專就聲請人提出之證據為之，如聲請人未提出證據，或
    依其提出之證據，未能信其無資力支出訴訟費用之主張為真
    實，即應將其聲請駁回（最高法院26年滬抗字第34號民事判
    例參照）。
二、本件聲請意旨略以：原告經受刑人個別處遇計畫載明為「精
    神疾患」，依CRPD施行法第8條第2項規定，應受律師程序及
    法扶保障，此乃基本權，各級法院司法人員應有協助實施法
    律扶助之義務，法扶法第4條等規定定有明文，爰聲請訴訟
    救助等語。經查，聲請人經本院111年3月11日111年度救字
    第30號裁定駁回訴訟救助之聲請後，復於111年4月14日再次
    聲請本件訴訟救助。惟聲請人並未釋明其如何窘於生活且有
    何缺乏經濟上信用之情事，復未提出其他得以即時調查，使
    本院信其主張為真實之證據，以釋明其無資力支出訴訟費用
    ，亦未提出本院管轄區域內有資力之人出具保證書代之；另
    其所舉得適用身心障礙者權利公約施行法第8條規定云云，
    亦未見其提出任何資料釋明其具備相關資格要件，前開規定
    更非謂本件聲請即得逕行排除前開法定要件之適用。是揆諸
    上揭規定及說明，本件聲請不應准許，應予駁回。
三、依行政訴訟法第104條、民事訴訟法第95條、第78條，裁定
    如主文。
中　　華　　民　　國　　111 　年　　5 　　月　　26　　日
                    臺北高等行政法院第一庭
                              審判長法  官  許瑞助
                                    法  官  林秀圓
                                    法  官  林麗真
上為正本係照原本作成。
不得抗告。 
中　　華　　民　　國　　111 　年　　5 　　月　　26　　日
                                    書記官  李淑貞